sk-SK: Dom a záhrada > Kuchyňa a jedáleň > Príslušenstvo pre kuchynské spotrebiče > Diely a príslušenstvo do umývačiek riadu: Príslušenstvo pre umývačky riadu; Diely do umývačiek riadu
nl: Huis en tuin > Keuken en eetkamer > Accessoires voor keukenmachines > Accessoires voor vaatwasmachines: Overige accessoires voor vaatwasmachines; Onderdelen voor vaatwasmachines
pl: Dom i ogród > Kuchnia i jadalnia > Akcesoria do sprzętów kuchennych > Części i akcesoria do zmywarek: Akcesoria do zmywarek; Części do zmywarek
cs: Dům a zahrada > Kuchyně a jídelny > Kuchyňské spotřebiče – příslušenství > Myčky – příslušenství: Příslušenství k myčkám nádobí; Náhradní díly pro myčky nádobí
el: Σπίτι & κήπος > Κουζίνα & τραπεζαρία > Αξεσουάρ οικιακών συσκευών > Ανταλλακτικά & αξεσουάρ πλυντηρίου πιάτων: Αξεσουάρ πλυντηρίου πιάτων; Ανταλλακτικά πλυντηρίου πιάτων
da: Hjem og have > Køkken og spisestue > Køkkenapparater – tilbehør > Opvaskemaskine – tilbehør: Tilbehør til opvaskemaskiner; Dele til opvaskemaskiner
th: บ้านและสวน > ห้องครัวและการรับประทานอาหาร > อุปกรณ์เครื่องใช้ในครัว > ชิ้นส่วนและอุปกรณ์เครื่องล้างจาน: อุปกรณ์เสริมเครื่องล้างจาน; ชิ้นส่วนเครื่องล้างจาน
fi: Koti ja puutarha > Keittiö ja ruokailu > Keittiölaitteiden lisätarvikkeet > Astianpesukoneen osat ja tarvikkeet: Astianpesukoneen tarvikkeet; Astianpesukoneen osat
vi: Nhà và vườn > Phòng bếp và phòng ăn > Phụ kiện đồ dùng nhà bếp > Bộ phận & phụ kiện máy rửa chén: Phụ kiện máy rửa chén; Bộ phận máy rửa chén
lt-LT: Namai ir sodas > Virtuvė ir valgomasis > Virtuvės prietaisų priedai > Indaplovių dalys ir priedai: Indaplovių priedai; Indaplovių dalys
sl-SI: Dom in vrt > Kuhinja in jedilnica > Dodatki za kuhinjske aparate > Deli in dodatki za pomivalne stroje: Dodatki za pomivalne stroje; Deli za pomivalne stroje
pt-BR: Casa e jardim > Produtos de cozinha e aparelhos de jantar > Acessórios para eletrodomésticos de cozinha > Acessórios para lava-louças: Acessórios de lava-louças; Peças para lava-louças
ro-RO: Casă și grădină > Bucătărie și sufragerie > Accesorii pentru electrocasnice de bucătărie > Piese și accesorii mașini de spălat vase: Accesorii mașini de spălat vase; Piese mașini de spălat vase
de: Heim & Garten > Küche & Esszimmer > Zubehör für Küchengeräte > Spülmaschinenteile & -zubehör: Spülmaschinenzubehör; Spülmaschinenteile
zh-TW: 居家和庭園 > 廚房與餐廳 > 廚房電器配件 > 洗碗機零/件/配件: 洗碗機配件; 洗碗機零件
tr: Ev ve Bahçe > Mutfak ve Yemek > Mutfak Aleti Aksesuarları > Bulaşık Makinesi Parçaları ve Aksesuarları: Bulaşık Makinesi Aksesuarları; Bulaşık Makinesi Parçaları
bg-BG: Дом и градина > Кухня и трапезария > Аксесоари за кухненски уреди > Части и аксесоари за съдомиялни: Аксесоари за съдомиялни; Части за съдомиялна машина
zh-CN: 家居与园艺 > 厨房/餐厅 > 厨房电器配件 > 洗碗机零件/配件: 洗碗机配件; 洗碗机零件
ko: 가정/원예 용품 > 주방/식탁 > 주방가전 부대용품 > 식기세척기 부품/부대용품: 식기세척기 부대용품; 식기세척기 부품
hu: Otthon és kert > Konyha és étkező > Konyhaigép-kiegészítők > Mosogatógép-alkatrészek és -kiegészítők: Mosogatógép-kiegészítők; Mosogatógép-alkatrészek
it: Casa e giardino > Cucina e pranzo > Accessori strumenti cucina > Componenti e accessori per lavastoviglie: Accessori per lavastoviglie; Parti della lavastoviglie
es: Casa y jardín > Cocina y comedor > Accesorios para aparatos de cocina > Accesorios y piezas de lavavajillas: Accesorios para lavavajillas; Piezas de lavavajillas
pt-PT: Casa e jardim > Cozinha e refeições > Acessórios de aparelhos domésticos > Peças e acessórios para máquina de lavar louça: Acessórios para máquina de lavar louça; Peças para máquina de lavar louça
hr-HR: Dom i vrt > Kuhinja i blagovaonica > Pribor za kuhinjske aparate > Dijelovi i dodaci za perilice posuđa: Dodaci za perilice posuđa; Dijelovi za perilice posuđa
ru: Дом и сад > Кухня и сервировка стола > Аксессуары для кухонной техники > Детали и аксессуары для посудомоечных машин: Аксессуары для посудомоечных машин; Детали для посудомоечных машин
fr: Maison et jardin > Arts de la table et arts culinaires > Accessoires petit électroménager > Pièces et accessoires pour lave-vaisselle: Accessoires pour lave-vaisselle; Pièces de lave-vaisselle
sv: Hem och trädgård > Kök och matsal > Tillbehör till köksapparater > Diskmaskinstillbehör: Tillbehör till diskmaskin; Delar till diskmaskin
en: Home & Garden > Kitchen & Dining > Kitchen Appliance Accessories > Dishwasher Parts & Accessories: Dishwasher Accessories; Dishwasher Parts
nb: Hjem og hage > Kjøkken og spiserom > Tilbehør til kjøkkenapparater > Deler og tilbehør til oppvaskmaskiner: Tilbehør til oppvaskmaskin; Oppvaskmaskindeler
ja: ホーム・ガーデン > キッチン・ダイニング > キッチン家電関連用品 > 食器洗浄機関連用品: 食器洗浄器付属品; 食器洗浄器部品